# 关于财会[2018]15号文件

提问人：chuvslian 时间：2018-06-29 15:53:02
请教陈版主关于财会[2018]15号文件对于上市公司 2018 年的中报格式是否会有影响

回答人：chenyiwei
理论上，上市公司 2018 年半年报中的财务报表即应采用该文件规定的新格式编制。尤其是已经执行新收入准则和新金融工具准则的企业，如果不采用新格式，则很多执行新准则后新出现的会计科目和报表项目将无处可放。 交易所和股转公司的填报系统的格式都可能尚未来得及更新。建议受影响的公司（尤其是已执行新的收入准则和金融工具准则的公司）与交易所和股转公司沟通确定解决方案。